【裁判字號】    98,家聲,57
【裁判日期】    980915
【裁判案由】    裁定遺產管理人報酬
【裁判全文】
臺灣臺東地方法院民事裁定              98年度家聲字第57號
聲  請  人  王國論律師（即被繼承人甲○○之遺產管理人）
上列聲請人因擔任被繼承人甲○○之遺產管理人聲請核定報酬，
本院裁定如下：
    主      文
聲請人得請求代為管理被繼承人甲○○遺產之報酬及墊付費用合
計為新臺幣肆萬元。
聲請程序費用由被繼承人甲○○之遺產負擔。
    理      由
一、聲請意旨略以：聲請人前經本院以98年度財管字第2號民事
    裁定選任為被繼承人甲○○之遺產管理人後，已聲請本院以
    98年度司家催字第32號民事裁定准對被繼承人之債權人及受
    遺贈人為公示催告，並於民國98年8月11日將該裁定刊登於
    新聞紙。查被繼承人遺有財政部國稅局財產歸屬資料清單所
    示之遺產，並經臺灣高雄地方法院以98年度拍字第1291號核
    定拍賣抵押物進行中，因聲請人於代管遺產期間共墊付費用
    新臺幣（下同）2,500元（含本件裁判費1,000元），並審酌
    現今律師承辦案件收費行情，故聲請人管理遺產期間之管理
    費用應為40,000元，為此聲請酌定被繼承人甲○○之遺產管
    理人報酬，以便日後聲請參與分配等語。
二、按遺產管理人得請求報酬，其數額由親屬會議按其勞力及其
    與被繼承人之關係酌定之；被繼承人無親屬會議可資酌定報
    酬數額，遺產管理職務終結前，應依民法第1183條規定，聲
    請法院酌定報酬，其請求標準不得低於孳息收入部分十分之
    三及遺產現值百分之一，財政部訂頒之「代管無人承認繼承
    遺產作業要點」第14點第3項定有明文。經查，聲請人上開
    主張業經其提出本院98年度財管字第2號、98年度司家催字
    第32號民事裁定、臺灣新生報刊登廣告證明書影本、小港區
    ○○段二小段0062─0000地號土地登記第二類謄本、小港區
    青島區○○段00775─000建號建物登記第二類謄本、財政部
    高雄市國稅局財產歸屬資料清單及高雄地方法院非訟中心98
    雄院高非青98年度司拍字第1291號通知影本各1份為證，堪
    信為真實。又聲請人因管理被繼承人甲○○遺產所墊付之費
    用合計為2,500元，亦有聲請人所提出之郵政國內匯款執據
    、新生報分類廣告費收據影本各1件為憑，亦堪信屬實。是
    以，本件被繼承人甲○○既無親屬會議可資酌定報酬數額，
    聲請人依民法第1183條之規定，按上開財政部訂頒「代管無
    人承認繼承遺產作業要點」之標準，請求代管遺產之報酬，
    自屬有據，本院參酌前開卷附被繼承人遺產相關資料、聲請
    人墊付費用單據等件，認聲請人所請數額，尚稱合理，應予
    准許，爰裁定如主文第1項所示。
三、依非訟事件法第21條第2項、民事訴訟法第95條、第78條，
    裁定如主文。
中    華    民    國    98    年    9     月    15    日
                     家事法庭法  官  范乃中
以上正本證明與原本無異。
如不服本裁定應於送達後10日內向本院提出抗告狀。
中    華    民    國    98    年    9     月    15    日
                             書記官  洪月甚


司法院資訊處製作；財團法人民間司法改革基金會備份。
